【裁判字號】    97,交聲,62
【裁判日期】    970314
【裁判案由】    違反道路交通管理處罰條例聲明異議
【裁判全文】
臺灣士林地方法院交通事件裁定          97年度交聲字第62號
原處分機關  交通部公路總局臺北區監理所蘆洲監理站
異  議  人
即受處分人  甲○○
上列受處分人因違反道路交通管理處罰條例案件，對於交通部公
路總局臺北區監理所蘆洲監理站於民國96年10月16日所為之處分
（原處分案號：北監蘆字第裁46-AD0000000號），聲明異議，本
院裁定如下：
    主  文
異議駁回。
    理  由
一、原處分意旨略以：異議人即受處分人甲○○駕駛其所有車號
    DPI-523 號輕型機車，於民國96年5 月7 日上午8 時51分許
    ，經駕駛人駕駛行經臺北市○○區○○路6 段，不在規定車
    道行駛，故依道路交通管理處罰條例第45條第13款規定，處
    新臺幣（以下同）罰鍰600 元，並依同條例第63條第1 項第
    1 款，記違規點數1 點等語。
二、按道路交通管理處罰條例所指之汽車包括機器腳踏車，又汽
    車駕駛人，爭道行駛而有機器腳踏車不在規定車道行駛之情
    形者，處600 元以上1,800 元以下之罰鍰，並記違規點數1
    點，道路交通管理處罰條例第3 條第8 款、第45條第13款及
    同條例第63條第1 項第1 款分別定有明文。次按汽車駕駛人
    ，未依規定行駛車道，當場不能或不宜攔截製單舉發者，得
    以非固定式科學儀器取得證據資料證明其行為違規，記明車
    輛牌照號碼、車型等可資辨明之資料，以汽車所有人為被通
    知人製單舉發，此見同條例第7 條之2 第1 項第7 款、第2
    項第5 款、第4 項規定即明。
三、查異議人駕駛其所有DPI-523 號輕型機車，於96年5 月7 日
    上午8 時51分許，行經在臺北市○○區○○路6 段禁行機車
    車道，經警以非固定式之科學儀器拍照取得證據，並以異議
    人即汽車所有人為被通知人製單逕行舉發等事實，為異議人
    所不否認，並有臺北市政府警察局交通警察大隊於本件違規
    時間在前揭違規地點所拍攝之照片及舉發違反道路交通管理
    事件通知單附卷可證，異議人違規事證明確，堪予認定。原
    舉發機關逕行舉發亦與法定程序相符，並無違法舉發之情事
    。
四、異議人雖辯稱：當時因右側路邊有車突然駛入慢車道，伊情
    急之下被逼入快車道，並立即駛回慢車道云云。惟由採證照
    片觀之，異議人之機車確實行駛於快車道無訛。而異議人騎
    乘機器腳踏車在他輛自小客車接近時，實可在慢車道上調節
    行車速度以避免危險，並非必須隨同駛入快車道上以達閃避
    自小客車之目的，其辯稱因遭自小客車逼迫，誤離慢車道，
    駛入快車道一節，縱認屬實，亦難辭違規之責，不能據以主
    張減輕罰責或免罰。
五、綜上所述，本件異議人違反道路交通管理處罰條例第45條第
    13款之違規行為事證明確。原處分機關援引前開規定，裁處
    異議人罰鍰600 元，並依同條例第63條第1 項第1 款，記違
    規點數1 點，核無不合。異議人猶執前詞，聲明異議，其異
    議為無理由，應予駁回。
據上論斷，應依道路交通管理處罰條例第87條第2 項，道路交通
案件處理辦法第19條，裁定如主文。
中    華    民    國    97    年    3     月    14    日
                  交通法庭法  官  周群翔
以上正本證明與原本無異。
如不服本裁定應於送達後5日內向本院提出抗告狀。
                          書記官  劉育君
中    華    民    國    97    年    3     月    14    日


司法院資訊處製作；財團法人民間司法改革基金會備份。
